臺灣南投地方法院民事判決
110年度訴字第233號
原      告  龍俊源  
訴訟代理人  周仲鼎律師（民國111年9月12日原告解除委任） 
複  代理人  繆昕翰律師（民國111年9月12日原告解除委任）
被      告  龍寶興業股份有限公司

法定代理人  邵明斌  
訴訟代理人  沈俊凱  
            翁鵬倫律師
上列當事人間返還價金事件，本院於民國111年9月12日言詞辯論
終結，判決如下：
    主  文
原告之訴及假執行之聲請均駁回。
訴訟費用由原告負擔。　　
    事實及理由
一、原告主張略以：
  ㈠原告母親於民國107年11月間過世，原告於110年3月間，接獲
    訴外人即被告之員工洪瑀希（原名洪宥軒）致電表示，其母
    親生前曾向被告購買所經營國寶中投福座（原天境福座）之
    塔位，並已支付定金新臺幣（下同）1萬元與被告，且洪瑀
    希、訴外人林侑圻在被告位於南投縣○○市○○○路00巷000號營
    業處所(下稱南投營業所)，向原告表示現有他人願以高價向
    原告購買塔位，惟若欲將塔位轉售予第三人時，須補足購買
    塔位之剩餘尾款。嗣於110年3月11日，由洪瑀希提供塔位之
    編號，並帶領原告至天境福座現場並指引購買之塔位位置。
  ㈡原告於110年3月18日自凱基商業銀行股份有限公司市政分行
    （下稱凱基市政分行）提領現金338萬元，另自家中拿取現
    金180萬元，合計518萬元現金向被告購買如附表所示天境福
    座─華嚴世界單人位，共計32座塔位（下稱系爭塔位）之永
    久使用權（下稱系爭塔位使用權），並由林侑圻當場開立收
    款證明與原告。嗣因林侑圻陳稱會協助原告代辦塔位過戶、
    領取所有權狀等行政手續，故須再簽立委託書及塔位買賣之
    訂單，原告遂再補簽買賣投資受訂單及委託同意書，並於11
    0年4月21日取得系爭塔位使用權之永久使用權狀（下稱系爭
    使用權狀）。詎原告購買系爭塔位使用權後，被告不願開立
    統一發票及提供系爭塔位使用說明書與原告，且無人向原告
    表示購買系爭塔位使用權，斯時原告方知受騙，並於110年6
    月16日寄發台中民權路郵局存證號碼972號存證信函予被告
    ，表示解除買賣契約，請求被告返還買賣價金518萬元，被
    告置之不理。原告購買系爭塔位使用權後均未使用，並以上
    開存證信函解除買賣契約，被告自應負回復原狀之義務。
  ㈢原告係在被告南投營業所洽談買賣系爭塔位使用權事宜，並
    由洪瑀希陪同原告至國寶中投福座（原天境福座）現場查看
    系爭塔位位置，原告自始未與訴外人豐源物業管理顧問有限
    公司（下稱豐源公司）簽立任何書面契約或任何口頭之買賣
    約定，更非向訴外人洪英國際股份有限公司（下稱洪英公司
    ）購得系爭塔位使用權。再者，系爭使用權狀上亦無記載前
    手之出讓紀錄或關於豐源公司之記載，益徵原告確係向被告
    購買系爭塔位使用權後，並取得由被告所製發之系爭使用權
    狀。
  ㈣又國寶中投福座（原天境福座）之官方網站均顯示現由被告
    經營管理，原告主觀上認系爭塔位使用權係向被告所購買，
    是有表見代理之外觀，則被告須負表見代理之責任，而為系
    爭塔位使用權之出賣人。另原告於111年4月8日前往國寶中
    投福座（原天境福座）詢問4樓塔位區之塔位概況時，被告
    公司之員工仍表示4樓區塔位皆為「國寶（原天境福座）」
    的塔位，顯見被告迄今仍係以被告名義對外銷售塔位，此與
    原告購買系爭爭塔位使用權時之情形相同。縱系爭塔位使用
    權已全數出售予豐源公司，然被告仍以其名義銷售塔位，亦
    須負表見代理人之責任。
　㈤爰依骨灰（骸）存放單位使用權買賣定型化契約應記載及不
    得記載事項第24點第2項、民法第259條及第179條規定，提
    起本件訴訟。並聲明：被告應給付原告518萬元及自起訴狀
    繕本送達翌日起至清償日止，按週年利率百分之5計算之利
    息；願供擔保，請准宣告假執行。　　
二、被告答辯略以：
  ㈠被告為國寶中投福座（原天境福座）之所有權人，於109年3
    月10日與豐源公司簽訂專案買賣契約書，已將國寶中投福座
    （原天境福座）4樓全區尚未出售之塔位、牌位即包括系爭
    塔位使用權均全數出售予豐源公司，被告未銷售4樓塔位區
    ，僅有提供帶看及說明服務。
　㈡洪瑀希、林侑圻均非被告員工，亦無僱傭或勞務關係，自無
    代表被告銷售塔位之權限，被告未收受原告所稱1萬元定金
    及518萬元買賣價金。被告因本件訴訟始知悉有系爭塔位使
    用權之買賣契約存在，並無表見外觀，不構成表見代理。依
    原告所簽之買賣投資受訂單上並無被告顯名為出賣人，又委
    託同意書內亦記載原告委由天恩人本有限公司（下稱天恩公
    司）辦理塔位購買、過戶轉讓等行政手續，則原告於110年3
    月間向洪瑀希、林侑圻或天恩公司購買並選定系爭塔位使用
    權後，輾轉經由豐源公司於110年4月間依專案買賣契約書第
    8條約定提交系爭塔位使用權之基本文件資料與被告，經被
    告覆核無誤後，交付系爭塔位使用權之系爭使用權狀與豐源
    公司，復由豐源公司交付洪英公司，再輾轉交付原告，原告
    本不得以尚未使用為由，主張解除系爭塔位使用權之買賣契
    約。況且，洪瑀希、林侑圻或天恩公司與被告無任何委任、
    代理、代銷或相關法律關係，被告未收受原告所稱1萬元定
    金及518萬元買賣價金，被告從未與原告締結買賣契約，基
    於債之相對性，兩造間就系爭塔位使用權無買賣關係，原告
    自不得向被告請求解除買賣契約及返還價金。
　㈢系爭塔位使用權之性質為債權，其轉讓無要式、要物性之要
    求，僅須前、後手達成讓與合意即生效力，不以交付權狀或
    於權狀記載歷次權利人、辦理轉讓登記為必要。系爭塔位使
    用權於製作系爭使用權狀前，被告與豐源公司、豐源公司與
    其後手間，僅須有雙方合意即可移轉，不以交付使用權狀為
    必要，且權狀內亦毋庸記載歷次權利人、辦理轉讓登記等。
　㈣並聲明：如主文第1項所示。
三、兩造不爭執事項：
　㈠原告於110年3月間以518萬元投資購買系爭塔位使用權，被告
    有核發本院卷一第37頁至第100頁原證四之系爭使用權狀。
  ㈡原告有於本院卷一第33頁原證二買賣投資受訂單上之左下角
    客戶簽認欄上簽名，右下角代辦服務單位/ 人員欄則有林侑
    圻之簽名；買賣投資受訂單上左上角服務代辦/單位記載天
    恩人本，買賣投資受訂單上備註欄記載「系爭塔位永久使用
    權依『投資買賣契約書』之內容為準」，且買賣投資受訂單上
    並無被告公司之字樣或章戳，依原證一所載，原告有交付51
    8萬元與林侑圻，並由林侑圻出具本院卷一第31頁原證一之
    個人收款證明與原告收執，原告並未收受系爭塔位使用權51
    8萬元價金之發票。原告有於110年3月18日出具本院卷一第3
    5頁原證三委託同意書，其上記載「委由天恩人本有限公司
    代辦系爭塔位過戶轉讓手續」。
  ㈢原告曾於110年6月16日寄送本院卷一第173頁至175頁之存證
    信函至被告南投營業所即南投縣○○市○○○路00巷000號，於11
    0年6月17日經被告人員以被告公司收發章收受。
  ㈣本院卷一第151頁至第154頁被證二及第197頁之原證五網頁公
    告為真正。
四、兩造爭執事項：
  ㈠原告是否曾有交付系爭塔位定金1萬元與被告？
  ㈡兩造間就系爭塔位使用權有無買賣關係存在？
  ㈢林侑圻、洪瑀希是否有其2人存在且為被告員工？被告是否曾
    授與林侑圻、洪瑀希及天恩公司代理權代理出售系爭塔位使
    用權？被告是否應對原告負出賣人表見代理責任？
  ㈣兩造間如有系爭塔位使用權買賣關係存在，原告得否以尚未
    使用系爭塔位為由解除系爭塔位使用權之買賣契約並請求被
    告返還買賣價金518萬元？
  ㈤被告就系爭塔位使用權是否於109年3月10日出售予豐源公司
    ？
  ㈥原告是否於110年4月21日自洪瑀希處取得系爭使用權狀？系
    爭使用權狀被告是否係交由豐源公司？　
五、本院之判斷：
  ㈠按當事人主張有利於己之事實，就其事實有舉證之責任，民
    事訴訟法第277條本文定有明文。是主張法律關係存在之當
    事人，須就該法律關係發生所須具備之要件事實，負舉證之
    責任。買賣契約雖非要式行為，除民法第166條情形外，不
    論言詞或書據祇須意思表示合致固即可成立，惟債權債務之
    主體，以締結契約之當事人為準，基於債權契約相對性原則
    ，契約之效力僅及於契約當事人之間，無從拘束非契約之當
    事人，則買受人自不得對非買賣契約之當事人即出賣人主張
    行使買受人權利。
　㈡原告主張其母曾交付系爭塔位定金1萬元與被告，嗣系爭塔位
    使用權與被告以價金518萬元成立買賣契約、已交付價金等
    節，為被告所否認，則原告自應其母有交付系爭塔位定金1
    萬元、兩造間有買賣標的及價金合意等買賣要件事實負舉證
    之責。經查：
　⒈按「納骨塔位或牌位之使用權」乃一方得以使用他方提供之
    納骨塔位或牌位而放置靈骨或死者神主牌，且他方並負有保
    管靈骨、死者神主牌，或同時提供誦經、祭祀等勞務（如使
    用權同時包含提供誦經、祭祀等，無須另付管理費即屬之）
    之權利，屬於財產權之一種，兼具租賃、寄託，或並具有僱
    傭法律關係等之債權性質，債權人為該使用權人，債務人則
    為納骨塔所有人。又塔牌位使用權性質上屬債權之一種，通
    常在權利人擇定特定塔牌位並加以使用前，均得自由讓與，
    至於納骨塔所有人發行之「使用權狀」，則係塔牌位使用權
    之證明文件，並非用以佐證納骨塔所有人與納骨塔使用權人
    間存在「納骨塔位或牌位之使用權」買賣契約關係之證明文
    件。
  ⒉原告持有系爭使用權狀一節，固為被告所不爭之事實，惟塔
    牌位使用權性質上屬債權，通常在權利人擇定特定塔牌位並
    加以使用前均得自由讓與，且依一般社會通念，靈骨塔永久
    使用權之購買者於支付對價取得靈骨塔位永久使用權後，並
    不必然立即開始使用該塔位，甚至作為投資標的，待價出售
    ，而納骨塔所有人亦得將塔位永久使用權自由處分出售、讓
    與他公司或一般消費者，是以塔位使用權人與納骨塔所有人
    間不必然存有塔位永久使用權之直接買賣契約關係。是以，
    原告持有系爭塔位使用權之系爭使用權狀，並不足逕認其與
    被告間必然存在系爭塔位使用權之買賣契約關係。
　⒊原告未提出其母支付系爭塔位定金1萬元之事證，亦未提出與
    被告有簽訂關於系爭塔位使用權買賣契約之書面資料以佐其
    說；原告所提出之原證二買賣投資受訂單上之左下角客戶簽
    認欄上，有原告之簽名，右下角代辦服務單位/ 人員欄則有
    林侑圻之簽名；買賣投資受訂單上左上角服務代辦/單位記
    載天恩人本，買賣投資受訂單上備註欄記載「系爭塔位永久
    權依『投資買賣契約書』之內容為準」，且買賣投資受訂單上
    並無被告公司之字樣或章戳，亦為原告所不爭之事實。綜觀
    上開文書記載意旨，並無系爭塔位使用權買賣契約之出賣人
    為被告之文字記載或被告委由他人代辦出賣之意思，亦無天
    恩公司或林侑圻為被告之代銷、代理人之記載；且上開文書
    未蓋印被告公司、法定代理人之大小章，該文書顯無法佐證
    買賣契約之相對人為被告，亦無證據證明該買賣投資受訂單
    上所載文字係經被告同意、授權，或有何被告授權林侑圻代
    理而為締約之意思表示。況且，原告於最後言詞辯論期日當
    庭表明林侑圻是其認識之風水師，非為被告處理事務等語（
    見本院卷二第209頁），堪認林侑圻非被告員工，林侑圻顯
    非基於被告之代理人身分與原告簽訂前開買賣投資受訂單。
    則上開文書既未記載為被告代理人之代理意旨，且被告及其
    法定代理人均未於上開文書上留有任何簽章，以為承諾之意
    思表示，顯不足認定被告為締結買賣契約之主體。
　⒋被告抗辯於109年3月10日與豐源公司簽訂專案買賣契約書，
    已將國寶中投福座（原天境福座）4樓全區尚未出售之塔位
    、牌位即包括系爭塔位使用權均全數出售予豐源公司，系爭
    使用權狀由被告交付豐源公司，並非交付原告等情，業據其
    提出專案買賣契約書影本（見本院卷一第237頁至第246頁）
    ，並經本院檢送上開專案買賣契約書及系爭使用權狀影本函
    詢豐源公司，豐源公司於110年11月29日以豐字第110011000
    29號函復稱：系爭塔位使用權確實為該公司與被告專案買賣
    契約書所買賣之標的，該公司依約向被告申領系爭使用權狀
    後，將系爭使用權狀正本全數寄交予向該公司買入系爭塔位
    使用權之買受人洪英公司等語（見本院卷一第299頁），堪
    信被告所辯屬實。
　⒌洪瑀希曾向警員表示：其未曾在被告或被告之南投營業所工
    作，有臺中市政府警察局清水分局函文所附職務報告可佐（
    見本院卷二第57頁），並到庭證述：非在天境福座上班，未
    受他人僱傭，因認識販售塔位的業務，他們需要時，會請其
    去幫忙介紹跟帶看塔位，有介紹之仲介費，僅有向原告介紹
    帶看塔位，並有自洪英公司處收受介紹費等語（見本院卷二
    第211頁至第213頁），堪認洪瑀希與被告間並無勞雇關係，
    原告主張洪瑀希為被告之員工等等，即不足採。又原告自承
    518萬價金元係交付林侑圻，林侑圻既非被告之員工，顯無
    法認定被告有受領該518萬元價金之事實。
　⒍基上，原告主張其母曾交付系爭塔位定金1萬元與被告、其與
    被告就系爭塔位使用權成立買賣契約，並已交付518萬元價
    金與被告等等，顯不可採。　
　㈢按由自己之行為表示以代理權授與他人，或知他人表示為其
    代理人而不為反對之表示者，對於第三人應負授權人之責任
    ，固為民法第169條本文所明定，然此所謂由自己之行為表
    示以代理授與他人，必須本人有具體可徵之積極行為，足以
    表見其將代理權授與他人之事實，方足當之。所謂知他人表
    示為其代理人而與相對人為法律行為時，原即應為反對之表
    示，使其代理行為無從成立，以保護善意之第三人，竟因其
    不為反對之意思表示，致第三人誤認代理人確有代理權而與
    之成立法律行為，自應負授權人之責任者而言。如於法律
    行為成立後，知其情事而未為反對之表示，對已成立之法律
    行為不生影響，自難令負授權人之責任。又表見代理，乃代
    理人無代理權，而表面上足使第三人信其有代理權之代理，
    故基本上仍須有代理行為為其前提要件，亦即代理人之行為
    必須以本人名義為之，否則無由成立。
　㈣原告復主張系爭塔位使用權狀背面並無任何出讓人紀錄或豐
    源公司之記載，且洪瑀希帶看系爭塔位均係在被告之南投營
    業所，原告主觀上認係向被告購買系爭塔位使用權，被告應
    負表見代理等等，亦為被告否認，而以前詞置辯。經查：
　⒈被告有製發系爭塔位使用權之系爭使用權狀，並經輾轉交付
    原告收執乙節，然原告於起訴狀自承於110年4月21日取得系
    爭權狀（見本院卷一第17頁），而被告製發並經輾轉交付權
    狀之舉，既為原告主張110年3月18日成立買賣契約、交付價
    金後之所為，自不能以被告此嗣後之行為，採為判斷被告知
    他人表示其為代理人而不為反對之表示，而應負表見代理授
    權人責任之依據；況且，關於系爭使用權狀之製發，被告辯
    稱係依據與豐源公司間之專案買賣契約書第8條之約定，履
    行對豐源公司之契約義務，核與該公司函復本院內容相符，
    已如前述，又塔牌位使用權性質上屬債權之一種，通常在權
    利人擇定特定塔牌位並加以使用前，均得自由讓與，而系爭
    塔位使用權經被告出售與豐源公司、豐源公司復將系爭使用
    權狀交付買受人洪英公司，系爭使用權狀背面固無前開買賣
    交易紀錄或豐源公司之記載，亦不足認定被告有何具體可徵
    之積極行為，足以表見其將代理權授與他人之事實。
　⒉又被告為國寶中投福座（原天境福座）之所有權人，於該處
    設南投營業所、架設官方網站（如原證五之網頁公告），應
    係為履行塔位業者提供保管靈骨、死者神主牌，或同時提供
    誦經、祭祀等業務需要，尚不得以塔位使用權之買賣雙方或
    仲介買賣之人於該處介紹、說明塔位或商議買賣塔位之位置
    暨價金等事宜，即認被告有何具體可徵之積極行為表示授與
    他人代理權。況且，洪瑀希帶看介紹塔位時，沒有表明賣方
    ，未穿著被告公司制服、服飾或交付被告公司名片與原告，
    而係穿著自己所有窄裙、襯衫，與原告以手機聯絡、原告未
    曾以被告公司市話與其聯繫；天恩公司與洪英公司有簽立契
    約，洪英公司將販售業務委由天恩公司處理，至於他們簽立
    的是哪種契約，其不清楚；買賣價金非其收受，不知原告花
    多少錢買塔位等情，業經證人洪瑀希到庭證述明確（見本院
    卷二第212頁至第216頁），堪認洪瑀希未以被告代理人名義
    而與原告洽談買賣系爭塔位使用權事宜，亦未經手買賣價金
    ，亦不知悉原告買受系爭塔位價金數額，顯無與原告為系爭
    塔位使用權之買賣行為。則原告既未舉證洪瑀希以被告代理
    人名義而與原告為系爭塔位使用權之買賣行為，自無從認定
    被告有何以自己之行為表示以代理權授與洪瑀希，或於知洪
    瑀希表示為其代理人而不為反對之表示，足使原告信其有代
    理權之情形，當不發生使本人負表見代理授權人責任之問題
    。
　⒊另證人即原告舅舅劉逢育證稱：原告係於110年4月20日、21
    日間告知其有購買系爭塔位使用權事宜，並有與原告於同年
    24日到被告南投營業所門口與洪瑀希見面、洽談，洪瑀希沒
    有給其名片或其他可識別其公司之資料等語（見本院卷二第
    207頁、第208頁），是以劉逢育既未參與原告於110年3月間
    購買系爭塔位使用權、議定及交付價金事宜，事後方經原告
    處知悉，而與洪瑀希在被告之南投營業所門口見面洽談時，
    亦無任何事證可認洪瑀希以被告代理人名義為何行為，則原
    告所舉證人劉逢育證述情節，顯無從為原告主張可採之有利
    憑據。
　⒋再者，原告於簽訂原證二買賣投資受訂單及原證三委託同意
    書時，天恩公司員工既未提出被告授權書，且依文書內容所
    載，應係以天恩公司自己名義簽訂買賣投資受訂單，原告復
    未能證明被告以自己之行為表示以代理權授與他人或知他人
    表示為其代理人而不為反對表示之表見授權行為，自難令被
    告負何出賣人表見代理責任。
　⒌基上，原告主張被告應就系爭塔位使用權買賣契約負出賣人
    表見代理之責，自不可採。　
　㈤依骨灰（骸）存放單位使用權買賣定型化契約應記載及不得
    記載事項第24點第1項第1款、第2款規定：「消費者如未使
    用骨灰（骸）存放單位時，得以書面向骨灰（骸）存放設施
    經營業者解除契約，骨灰（骸）存放設施經營業者應於契約
    解除日起○○日（最長不得超過三十日）內依下列各款辦理：
    （一）消費者於本契約簽訂之日起十四日以內解除契約者，
    骨灰（骸）存放設施經營業者退還已繳付之全部價金。（二
    ）消費者於本契約簽訂之日起超過十四日至三個月以內解除
    契約者，骨灰（骸）存放設施經營業者沒收之已付價金不得
    超過總價金百分之十。......」據此可知，消費者依該條款
    對骨灰（骸）存放設施經營業者解除契約，及塔位業者沒收
    消費者已付價金，均以消費者與骨灰（骸）存放設施經營業
    者間存有塔位使用權之買賣契約關係為前提，若無買賣契約
    關係，即無解除契約、沒收已付價金可言。經查：原告既未
    能證明兩造間就系爭塔位使用權成立買賣契約，原告自無從
    依前開應記載事項之條款對非買賣契約之當事人即被告主張
    解除買賣契約、請求返還價金。另被告既非買賣契約當事人
    ，亦未受領原告交付之買賣價金518萬元，則原告依民法第2
    59條解除契約後回復原狀及民法第179條不當得利法律關係
    ，請求被告給付518萬元，亦屬無據。
六、綜上所述，原告依骨灰（骸）存放單位使用權買賣定型化契
    約應記載及不得記載事項第24點第2項規定、民法第259條、
    第179條規定，請求被告給付518萬元及法定遲延利息，為無
    理由，應予駁回。原告之訴既經駁回，其假執行之聲請即失
    所依附，應併予駁回。
七、按當事人聲明之證據，法院應為調查，但就其聲明之證據中
    認為不必要者，不在此限，民事訴訟法第286條定有明文。
    經查：原告聲請調查被告與豐源公司買賣契約是否真實及金
    流往來、有無開立發票等等，惟被告業已提出其與豐源公司
    簽訂之專案買賣契約書，並經豐源公司函復本院屬實，業經
    本院認定如前，至被告與豐源公司間買賣價金給付方法、給
    付時期、有無開立發票等節，尚不影響其等間買賣契約成立
    、生效，更與兩造間就系爭塔位使用權是否存有買賣契約關
    係無渉，自無調查之必要；另本件事證已臻明確，兩造其餘
    攻擊防禦方法及所提證據，經核與判決之結果不生影響，爰
    不逐一論述，均併此敘明。
八、訴訟費用負擔之依據：民事訴訟法第78條。　
中　　華　　民　　國　　111 　年　　10　　月　　17　　日
                        民事第二庭法　官　徐奇川
以上正本係照原本作成。
如對本判決上訴，須於判決送達後20日內向本院提出上訴狀。如
委任律師提起上訴者，應一併繳納上訴審裁判費。
中　　華　　民　　國　　111 　年　　10　　月　　17　　日
                                  書記官　
附表：天境福座-華嚴世界單人位權狀編號及位置
編號 單人位權狀編號 位置 1 T00-00000000 04樓二區06排03列1層 2 T00-00000000 04樓二區06排03列2層 3 T00-00000000 04樓二區06排03列3層 4 T00-00000000 04樓二區06排03列5層 5 T00-00000000 04樓二區06排03列6層 6 T00-00000000 04樓二區06排03列7層 7 T00-00000000 04樓二區06排03列8層 8 T00-00000000 04樓二區06排03列9層 9 T00-00000000 04樓二區06排03列A層 10 T00-00000000 04樓二區06排03列B層 11 T00-00000000 04樓二區06排05列1層 12 T00-00000000 04樓二區06排05列2層 13 T00-00000000 04樓二區06排05列3層 14 T00-00000000 04樓二區06排05列5層 15 T00-00000000 04樓二區06排05列6層 16 T00-00000000 04樓二區06排05列7層 17 T00-00000000 04樓二區06排05列8層 18 T00-00000000 04樓二區06排05列9層 19 T00-00000000 04樓二區06排05列A層 20 T00-00000000 04樓二區06排05列B層 21 T00-00000000 04樓二區06排06列1層 22 T00-00000000 04樓二區06排06列2層 23 T00-00000000 04樓二區06排06列3層 24 T00-00000000 04樓二區06排06列5層 25 T00-00000000 04樓二區06排06列6層 26 T00-00000000 04樓二區06排06列7層 27 T00-00000000 04樓二區06排06列8層 28 T00-00000000 04樓二區06排06列9層 29 T00-00000000 04樓二區06排06列A層 30 T00-00000000 04樓二區06排06列B層 31 T00-00000000 04樓二區06排07列1層 32 T00-00000000 04樓二區06排07列2層